---
title: "Kyselyiden alkuperäiset muuttujat ja kysymykset"
subtitle: "*Hyökkäyssodan kannatus Venäjällä* -artikkeli, Idäntutkimus VOL 29 NRO 4 (2022)"
author: "Eemil Mitikka"
date: "Pävitetty 7.12.2022"
output: html_document
---

```{r setup, include=FALSE}
knitr::opts_chunk$set(echo = TRUE)

library(openxlsx)
library(here)
library(tidyverse)

labs <- c("Muuttuja",
          "Kysymys venäjäksi",
          "Kysymys suomeksi",
          "Muuttujan skaala")

```

<br>

Alla olevista taulukoista löytyvät *Hyökkäyssodan kannatus Venäjällä* -artikkelin tilastollisissa malleissa käytetyt muuttujat. Taulukkoja tulkitaan seuraavasti:

  * **Muuttuja** sarakkeessa on alkuperäisaineistoissa käytetty muuttujan nimi, esim. `q21`, `gender`, jne.
  * **Kysymys venäjäksi** sarakkeessa on alkuperäisaineistossa käytetty kysymys, jolla eri muuttujia mitataan.
  * **Kysymys suomeksi** sarakkeessa on alkuperäisaineistossa käytetyn kysymyksen suomennos. Huom! käännökset ovat omiani, ja näihin voisi löytyä luontevampikin käännös (en ole ammattikääntäjä).
  * **Muuttujan skaala** sarakkeesta löytyy ***tilastollisissa malleissa käyttämäni skaalaus muuttujille***, eli alkuperäismuuttujien skaaloja on esim. saatettu kääntää, uudelleen luokitella tai suodattaa tiettyjä vaihtoehtoja pois.
  
<br>

# Chroniclesin aineiston mallissa käytetyt muuttujat

<br>


```{r echo=FALSE}
kysymykset_chronicles <- here("docs/chronicles_questions.xlsx") %>% 
  read.xlsx()

colnames(kysymykset_chronicles) <- labs

knitr::kable(kysymykset_chronicles)
```

<br>

# Russian Fieldin aineiston mallissa käytetyt muuttujat

<br>

```{r echo=FALSE}
kysymykset_rf <- here("docs/rf_questions.xlsx") %>% 
  read.xlsx()

colnames(kysymykset_rf) <- labs

knitr::kable(kysymykset_rf)
```

<br>

# VTsIOMin aineiston mallissa käytetyt muuttujat

<br>

```{r echo=FALSE}
kysymykset_vtsiom <- here("docs/vtsiom_questions.xlsx") %>% 
  read.xlsx()

colnames(kysymykset_vtsiom) <- labs

knitr::kable(kysymykset_vtsiom)


```

<br>