---
title: "Kyselyiden alkuperäiset muuttujat ja kysymykset"
subtitle: "*Hyökkäyssodan kannatus Venäjällä* -artikkeli, Idäntutkimus VOL 29 NRO 4 (2022)"
author: "Eemil Mitikka"
date: "Pävitetty 7.12.2022"
output: html_document
---

```{r setup, include=FALSE}
knitr::opts_chunk$set(echo = TRUE)

library(openxlsx)
library(here)
library(tidyverse)

labs <- c("Muuttuja",
          "Kysymys venäjäksi",
          "Kysymys suomeksi",
          "Muuttujan skaala")

# chronicles <- here::here("data/Полные Хроники 5.0.sav") %>% 
#   haven::read_spss() %>% 
#   janitor::clean_names()

# chronicles_questions <- 
#   chronicles %>% 
#   select(q21,
#          gender,
#          age,
#          edu_gr,
#          tnp,
#          q8_1,
#          q8_2,
#          q8_5,
#          q8_9,
#          q8_8,
#          q8_6,
#          q4_2,
#          q6,
#          q10,
#          q4_1,
#          q4_3) %>% 
#   rdhs::get_variable_labels()
# 
# openxlsx::write.xlsx(chronicles_questions, here("docs/chronicles_questions.xlsx"))

# rf <- here::here("data/МАССИВ SPSS Russian Field - _Россия-Украина_ (всероссийский телефонный опрос, 1600, 5-7 марта).sav") %>% 
#   haven::read_spss() %>% 
#   janitor::clean_names()
# 
# rf_questions <-
# rf %>% 
#   select(q5,
#          q3,
#          q2,
#          q8_1,
#          q8_3,
#          q8_6,
#          q8_7,
#          q8_12,
#          q8_13,
#          q8_14,
#          q8_17,
#          q9_1,
#          q9_2,
#          q9_3,
#          q9_4) %>% 
#   rdhs::get_variable_labels() %>% 
#   mutate(description = str_to_sentence(description))
# 
# write.xlsx(rf_questions, here("docs/rf_questions.xlsx"))

# vtsiom_1 <- here("data/База_Спецоперация (25.02).sav") %>% 
#   read_spss() %>% 
#   clean_names()
# 
# vtsiom_questions <- 
# vtsiom_1 %>% 
#   select(sex:dohod_0, -fo) %>% 
#   rdhs::get_variable_labels()
# 
# write.xlsx(vtsiom_questions, here("docs/vtsiom_questions.xlsx"))
# 
# vtsiom_1 %>% 
#   select(sex:dohod_0, -fo) %>% 
#   look_for()

```

<br>

Alla olevista taulukoista löytyvät *Hyökkäyssodan kannatus Venäjällä* -artikkelin tilastollisissa malleissa käytetyt muuttujat. Taulukkoja tulkitaan seuraavasti:

  * **Muuttuja** sarakkeessa on alkuperäisaineistoissa käytetty muuttujan nimi, esim. `q21`, `gender`, jne.
  * **Kysymys venäjäksi** sarakkeessa on alkuperäisaineistossa käytetty kysymys, jolla eri muuttujia mitataan.
  * **Kysymys suomeksi** sarakkeessa on alkuperäisaineistossa käytetyn kysymyksen suomennos. Huom! käännökset ovat omiani, ja näihin voisi löytyä luontevampikin käännös (en ole ammattikääntäjä).
  * **Muuttujan skaala** sarakkeesta löytyy ***tilastollisissa malleissa käyttämäni skaalaus muuttujille***, eli alkuperäismuuttujien skaaloja on esim. saatettu kääntää, uudelleen luokitella tai suodattaa tiettyjä vaihtoehtoja pois.
  
<br>

# Chroniclesin aineiston mallissa käytetyt muuttujat

<br>


```{r echo=FALSE}
kysymykset_chronicles <- here("docs/chronicles_questions.xlsx") %>% 
  read.xlsx()

colnames(kysymykset_chronicles) <- labs

knitr::kable(kysymykset_chronicles)
```

<br>

# Russian Fieldin aineiston mallissa käytetyt muuttujat

<br>

```{r echo=FALSE}
kysymykset_rf <- here("docs/rf_questions.xlsx") %>% 
  read.xlsx()

colnames(kysymykset_rf) <- labs

knitr::kable(kysymykset_rf)
```

<br>

# VTsIOMin aineiston mallissa käytetyt muuttujat

<br>

```{r echo=FALSE}
kysymykset_vtsiom <- here("docs/vtsiom_questions.xlsx") %>% 
  read.xlsx()

colnames(kysymykset_vtsiom) <- labs

knitr::kable(kysymykset_vtsiom)


```

<br>